【裁判字號】    99,裁,2300
【裁判日期】    990930
【裁判案由】    商標廢止
【裁判全文】
最  高  行  政  法  院  裁  定
                                      99年度裁字第2300號
上  訴  人  韋翔皮件有限公司
代  表  人  甲○○
被 上訴 人  經濟部智慧財產局
代  表  人  王美花
參  加  人  荷蘭商．迪吉歐標章公司（Diageo Brands B.V.）
代  表  人  Margaretha Catharina Theodora Maria Gerichha
            -usen
            Johannes Jacobus Maria van Lierop
上列當事人間商標廢止事件，上訴人對於中華民國99年5月27日
智慧財產法院98年度行商訴字第224號行政判決，提起上訴，本
院裁定如下：
    主  文
上訴駁回。
上訴審訴訟費用由上訴人負擔。
    理  由
一、按依智慧財產案件審理法第32條規定提起上訴者，應適用行
    政訴訟法關於上訴審程序相關規定。故對於智慧財產法院行
    政判決之上訴，非以其違背法令為理由，不得為之，行政訴
    訟法第242條定有明文。依同法第243條第1項規定，判決不
    適用法規或適用不當者，為違背法令；而判決有同條第2項
    所列各款情形之一者，為當然違背法令。是當事人對於智慧
    財產法院行政判決上訴，如依行政訴訟法第243條第1項規定
    ，以智慧財產法院行政判決有不適用法規或適用不當為理由
    時，其上訴狀或理由書應有具體之指摘，並揭示該法規之條
    項或其內容；若係成文法以外之法則，應揭示該法則之旨趣
    ，倘為司法院解釋或本院之判例，則應揭示該判解之字號或
    其內容。如以行政訴訟法第243條第2項所列各款情形為理由
    時，其上訴狀或理由書，應揭示合於該條項各款之事實。上
    訴狀或理由書如未依此項方法表明者，即難認為已對智慧財
    產法院行政判決之如何違背法令有具體之指摘，其上訴自難
    認為合法。
二、訴外人設計師企業有限公司（下稱設計師公司）前於民國86
    年9月22日以「BLACK＆WHITE及圖」商標（下稱系爭商標）
    ，指定使用於當時商標法施行細則第49條所定商品及服務分
    類表第18類之「皮夾、皮包、錢包、背包、珠包、腰包、皮
    箱、手提箱、旅行箱、公事包」商品，向經濟部中央標準局
    （88年1月26日改制為智慧財產局）申請註冊，經該局審查
    ，准列為註冊第819402號商標（商標權期間：自87年10月1
    日至97年9月30日，延展至107年9月30日）。其後，設計師
    公司將系爭商標權移轉予訴外人郭壽南，郭壽南又移轉予訴
    外人甲○○，甲○○復移轉予上訴人。嗣參加人以系爭註冊
    商標有違商標法第57條第1項第1款及第2款規定，於96年10
    月23日向被上訴人申請廢止其註冊。案經被上訴人審查，以
    98年3月20日中台廢字第960312號商標廢止處分書為「第819
    402號『BLACK＆WHITE及圖』商標之註冊應予廢止」之處分
    。上訴人不服，循序提起本件行政訴訟，案經原審駁回其訴
    。
三、本件上訴人對於原審判決上訴，主張：上訴人之前手郭壽南
    、甲○○皆以個人名義經營，收據保存誠屬不易，故其銷售
    單據均以估價單替代二聯式發票。茲提出數紙出貨證明，足
    證系爭商標確有使用，且系爭商標商品主要銷售地點多為夜
    市○路邊攤，並無須使用商品條碼，上訴人主要仍以貨號作
    銷售，此可參照估價單之記載可證，況上訴人以高價購買系
    爭商標，於96年1至3月間即以「BLACK&WHITE」圖樣作為系
    爭商標之系列品牌指定使用於第18、26、35類等商品、服務
    ，屆期即提出商標延展，在在皆可證明上訴人欲經營系爭商
    標之用心等語，雖以該判決違背法令為由，惟查上訴人所提
    之資料均不足以證明上訴人或其前手有使用系爭商標之事實
    ，業經原審判決詳述其得心證之事由，上訴意旨猶執原審已
    審酌而不採之事項，再事爭執，核係就原審取捨證據、認定
    事實之職權行使，指摘其為不當，並就原審已論斷者，泛言
    未論斷，或就原審所為論斷，泛言其論斷矛盾，而非具體說
    明其有何不適用法規或適用法規不當之情形，並揭示該法規
    之條項或其內容，及合於行政訴訟法第243條第2項所列各款
    之事實，難認對該判決之如何違背法令已有具體之指摘。依
    首開規定及說明，應認其上訴為不合法。至上訴人另案聲請
    以系爭商標使用於其他類商品之商標，與本件系爭商標是否
    有使用事實之認定無關，上訴人以此作為上訴理由，亦難認
    已有具體說明原判決有違背法令情事。附此敘明。
四、據上論結，本件上訴為不合法。依智慧財產案件審理法第1
    條、行政訴訟法第249條第1項前段、第104條、民事訴訟法
    第95條、第78條，裁定如主文。
中    華    民    國    99    年    9     月    30    日
                    最高行政法院第七庭
                        審判長法官  藍  獻  林
                              法官  廖  宏  明
                              法官  張  瓊  文
                              法官  姜  素  娥
                              法官  林  文  舟

以  上  正  本  證  明  與  原  本  無  異
中    華    民    國    99    年    10    月    1     日
                              書記官  彭  秀  玲

司法院資訊處製作；財團法人民間司法改革基金會備份。
